最　高　行　政　法　院　裁　定
                                     100年度裁字第1244號
聲  請  人　吳素峰
上列聲請人因與相對人經濟部智慧財產局間商標異議事件，對於
中華民國100年1月27日本院100年度裁字第237號裁定，聲請再審
，本院裁定如下：
　　主  文
再審之聲請駁回。
再審訴訟費用由聲請人負擔。
　　理  由
一、按裁定已經確定，而有行政訴訟法第273條之情形者，始得
    對之聲請再審，同法第283條定有明文。又行政訴訟法第273
    條第1項第1款所謂適用法規顯有錯誤者，係指原裁判所適用
    之法規與該案應適用之法規相違背或與解釋、判例有所牴觸
    者而言。至於法律上見解之歧異，當事人對之縱有爭執，要
    難謂為適用法規顯有錯誤，而據為再審之理由。
二、本件聲請人前因商標異議事件提起行政訴訟，經智慧財產法
    院99年度行商訴字第84號行政判決（下稱原判決）駁回後，
    提起上訴，復經本院100年度裁字第237號裁定（下稱原確定
    裁定）以上訴不合法駁回。聲請人不服，對原確定裁定聲請
    再審，其聲請意旨略以：聲請人已於上訴狀中具體表明，原
    判決逾越商標法第23條第1項第12款審理範圍，自行引用參
    加人於異議程序未主張之第00971178號及第00971630號已註
    冊商標，並混淆商標法第23條第1項第12款與第13款之問題
    ，且無視「KILA KILA HOME」與「KILLAH」讀音之極大差異
    ，竟認定兩者讀音類似，復對聲請人就參加人官方網站上並
    無使用「KILLAH」或「KILLAH及圖」之主張無任何解釋，率
    認據以異議之註冊商標為著名商標，顯構成判決不適用法規
    、適用法規不當及不備理由之違背法令，原確定裁定竟以聲
    請人未具體指摘為由駁回，該裁定當然違背法令等語。然觀
    諸前開再審意旨無非重述其對原判決不服之理由，指摘原判
    決理由不備，並主張於上訴狀中已具體指摘原判決違背法令
    。惟查，所謂「對原判決之如何違背法令為具體之指摘」乃
    不確定的法律概念，其涵攝範圍如何，難免見仁見智，當事
    人對之縱有爭執，屬於適用訴訟法之見解歧異，要難謂為適
    用法規顯有錯誤。是以，原確定裁定認聲請人上訴意旨係就
    原判決取捨證據、認定事實之職權行使，指摘其為不當，並
    就原判決已論斷者，泛言未論斷，或就原判決所為論斷，泛
    言其論斷矛盾，而非具體說明其有何不適用法規或適用法規
    不當之情形，並揭示該法規之條項或其內容，及合於行政訴
    訟法第243條第2項所列各款之事實，難認對該判決之如何違
    背法令已有具體之指摘等語，縱令與聲請人之認知有所差距
    ，亦屬適用訴訟法見解歧異之問題，尚難指為適用法規顯有
    錯誤。揆諸首揭說明，本件再審之聲請顯無理由，應予駁回
    。
三、依行政訴訟法第283條、第278條第2項、第104條、民事訴訟
    法第95條、第78條，裁定如主文。
中　　華　　民　　國　　100　 年　　5　　 月　　19　　日
                    最高行政法院第五庭
                        審判長法官　藍　獻　林
                              法官　廖　宏　明
                              法官　姜　素　娥
                              法官　林　文　舟
                              法官　胡　國　棟

以  上  正  本  證  明  與  原  本  無  異
中　　華　　民　　國　　100　 年　　5　　 月　　23　　日
　　　　　　　　　　　　　　　書記官　邱　彰　德